<!DOCTYPE html PUBLIC "-//W3C//DTD XHTML 1.0 Transitional//EN" "http://www.w3.org/TR/xhtml1/DTD/xhtml1-transitional.dtd">
<html xmlns="http://www.w3.org/1999/xhtml">
<head>
	<meta http-equiv="Content-Type" content="text/html; charset=iso-8859-1" />
	<title>Ymmärrä suomea</title>
	<style type="text/css" media="all">@import "css/styles.css";</style>
	<script type="text/javascript" src="swfobject.js"></script>
</head>
<body class="font-medium">
	<div id="main-wrapper">
		<div id="topbar"></div>
		<div id="main-menu">
			<table cellspacing="0" cellpadding="0" border="0" class="add-links"><tr>
				<td class="item"><img class="raquo" src="i/raquo.gif" alt="" height="7" width="4" /><a href="/ymmarra/index.php?moduli=sanakirja">Sanakirja</a></td>
				<td class="item"><img class="raquo" src="i/raquo.gif" alt="" height="7" width="4" /><a href="/ymmarra/index.php?moduli=verbit">Verbiluettelo</a></td>
				<td class="item"><img class="raquo" src="i/raquo.gif" alt="" height="7" width="4" /><a href="/ymmarra/index.php?moduli=kielioppi">Kielioppi</a></td>
			</tr></table>
			<table cellspacing="0" cellpadding="0" border="0"><tr>
				<td class="item"><img class="raquo" src="i/raquo.gif" alt="" height="7" width="4" /><a href="/ymmarra/index.php">Etusivu</a></td>
				<td class="item"><img class="raquo" src="i/raquo.gif" alt="" height="7" width="4" /><a href="/ymmarra/index.php?moduli=tekstit">Lukutekstit</a></td>
			</tr></table>
		</div>
		<div id="content">
			<table cellspacing="0" cellpadding="0" border="0" id="content-wrapper"><tr>
				<td>
					<div id="left-menu">
												<div class="header-verb"><span>Verbit</span></div>
						<div class="menu">
								<div class="init"><a href="/ymmarra/index.php?moduli=verbit&kirjain=a">A</a></div>
								<div class="init"><a href="/ymmarra/index.php?moduli=verbit&kirjain=e">E</a></div>
								<div class="init"><a href="/ymmarra/index.php?moduli=verbit&kirjain=h">H</a></div>
								<div class="init"><a href="/ymmarra/index.php?moduli=verbit&kirjain=i">I</a></div>
								<div class="init"><a href="/ymmarra/index.php?moduli=verbit&kirjain=j">J</a></div>
								<div class="init"><a href="/ymmarra/index.php?moduli=verbit&kirjain=k">K</a></div>
								<div class="init"><a href="/ymmarra/index.php?moduli=verbit&kirjain=l">L</a></div>
								<div class="init"><a href="/ymmarra/index.php?moduli=verbit&kirjain=m">M</a></div>
								<div class="init"><a href="/ymmarra/index.php?moduli=verbit&kirjain=n">N</a></div>
								<div class="init"><a href="/ymmarra/index.php?moduli=verbit&kirjain=o">O</a></div>
								<div class="init"><a href="/ymmarra/index.php?moduli=verbit&kirjain=p">P</a></div>
								<div class="init"><a href="/ymmarra/index.php?moduli=verbit&kirjain=r">R</a></div>
								<div class="init"><a href="/ymmarra/index.php?moduli=verbit&kirjain=s">S</a></div>
								<div class="init"><a href="/ymmarra/index.php?moduli=verbit&kirjain=t">T</a></div>
								<div class="init"><a href="/ymmarra/index.php?moduli=verbit&kirjain=u">U</a></div>
								<div class="init"><a href="/ymmarra/index.php?moduli=verbit&kirjain=v">V</a></div>
								<div class="init"><a href="/ymmarra/index.php?moduli=verbit&kirjain=y">Y</a></div>
								<div class="init"><a href="/ymmarra/index.php?moduli=verbit&kirjain=Ä">Ä</a></div>
						</div>					</div>
				</td>
				<td>
					<div id="main-content">
						<div id="path">
							<a href=".">Etusivu</a> &gt; <a href="/ymmarra/index.php?moduli=verbit&kirjain=M">M</a>						</div>
													<h1>MAHTAA</h1>
						<table cellspacing="0" cellpadding="0" border="0">
							<tr>
								<td colspan="2" style="padding-bottom:10px;"><strong>Aktiivin indikatiivi</strong></td>
							</tr>
							<tr>
								<td><pre>PREESENS                   
minä      mahdan           
sinä      mahdat           
hän       mahtaa           
me        mahdamme         
te        mahdatte         
he        mahtavat         

PASSIIVI
          mahdetaan        

IMPERFEKTI                 
         mahdoin           
         mahdoit           
         mahtoi            
         mahdoimme         
         mahdoitte         
         mahtoivat         

PASSIIVI
         mahdettiin        

PERFEKTI
olen     mahtanut          
olet     mahtanut          
on       mahtanut          
olemme   mahtaneet         
olette   mahtaneet         
ovat     mahtaneet         

PASSIIVI
on       mahdettu          

PLUSKVAMPERFEKTI
olin     mahtanut          
olit     mahtanut          
oli      mahtanut          
olimme   mahtaneet         
olitte   mahtaneet         
olivat   mahtaneet         

PASSIIVI
oli      mahdettu          
</pre></td>
								<td>&nbsp;&nbsp;&nbsp;</td>
								<td><pre>     KIELTOMUOTO
     en        mahda
     et        mahda
     ei        mahda
     emme      mahda
     ette      mahda
     eivät     mahda


     ei        mahdeta

   
     en        mahtanut
     et        mahtanut
     ei        mahtanut
     emme      mahtaneet
     ette      mahtaneet
     eivät     mahtaneet


     ei         mahdettu


     en      ole mahtanut
     et      ole mahtanut
     ei      ole mahtanut
     emme    ole mahtaneet
     ette    ole mahtaneet
     eivät   ole mahtaneet


     ei      ole mahdettu


     en    ollut  mahtanut
     et    ollut  mahtanut
     ei    ollut  mahtanut
     emme  olleet mahtaneet
     ette  olleet mahtaneet
     eivät olleet mahtaneet


     ei    ollut  mahdettu
</pre></td>
							</tr>
						</table>
						<table cellspacing="0" cellpadding="0" border="0">
							<tr>
								<td colspan="2" style="padding-bottom:10px;"><strong>Aktiivin konditionaali</strong></td>
							</tr>
							<tr>
								<td><pre>PREESENS 
minä     mahtaisin         
sinä     mahtaisit         
hän      mahtaisi          
me       mahtaisimme       
te       mahtaisitte       
he       mahtaisivat       

PASSIIVI
         mahdettaisiin     

PERFEKTI
olisin   mahtanut          
olisit   mahtanut          
olisi    mahtanut          
olisimme mahtaneet         
olisitte mahtaneet         
olisivat mahtaneet         

PASSIIVI
olisi    mahdettu          
</pre></td>
								<td>&nbsp;&nbsp;&nbsp;</td>
								<td><pre> 
     en          mahtaisi
     et          mahtaisi
     ei          mahtaisi
     emme        mahtaisi
     ette        mahtaisi
     eivät       mahtaisi


     ei          mahdettaisi


     en olisi    mahtanut
     et olisi    mahtanut
     ei olisi    mahtanut
     emme olisi  mahtaneet
     ette olisi  mahtaneet
     eivät olisi mahtaneet


     ei olisi    mahdettu
</pre></td>
							</tr>
						</table>
						<table cellspacing="0" cellpadding="0" border="0">
							<tr>
								<td colspan="2" style="padding-bottom:10px;"><strong>Aktiivin potentiaali</strong></td>
							</tr>
							<tr>
								<td><pre>PREESENS
minä     mahtanen          
sinä     mahtanet          
hän      mahtanee          
me       mahtanemme        
te       mahtanette        
he       mahtanevat        

PASSIIVI
         mahdettaneen      

PERFEKTI
lienen   mahtanut          
lienet   mahtanut          
lienee   mahtanut          
lienemme mahtaneet         
lienette mahtaneet         
lienevät mahtaneet         

PASSIIVI
lienee   mahdettu          
</pre></td>
								<td>&nbsp;&nbsp;&nbsp;</td>
								<td><pre> 
     en          mahtane
     et          mahtane
     ei          mahtane
     emme        mahtane
     ette        mahtane
     eivät       mahtane


     ei          mahdettane


     en    liene mahtanut
     et    liene mahtanut
     ei    liene mahtanut
     emme  liene mahtaneet
     ette  liene mahtaneet
     eivät liene mahtaneet


     ei    liene mahdettu
</pre></td>
							</tr>
						</table>
						<table cellspacing="0" cellpadding="0" border="0">
							<tr>
								<td colspan="2" style="padding-bottom:10px;"><strong>Aktiivin imperatiivi</strong></td>
							</tr>
							<tr>
								<td><pre>PREESENS

(sinä)   mahda             
(hän)    mahtakoon         
(me)     mahtakaamme       
(te)     mahtakaa          
(he)     mahtakoot         

PASSIIVI
         mahdettakoon      

PERFEKTI
ole      mahtanut          
olkoon   mahtanut          
olkaamme mahtaneet         
olkaa    mahtaneet         
olkoot   mahtaneet         

PASSIIVI
olkoon   mahdettu          
</pre></td>
								<td>&nbsp;&nbsp;&nbsp;</td>
								<td><pre> 

     älä         mahda
     älköön      mahtako
     älkäämme    mahtako
     älkää       mahtako
     älkööt      mahtako


     älköön      mahdettako


     älä ole       mahtanut
     älköön olko   mahtanut
     älkäämme olko mahtaneet
     älkää olko    mahtaneet
     älkööt olko   mahtaneet


     älköön olko   mahdettu
</pre></td>
							</tr>
						</table>
						<table cellspacing="0" cellpadding="0" border="0">
							<tr>
								<td colspan="2" style="padding-bottom:10px;"><strong>Verbin nominaalimuodot</strong></td>
							</tr>
							<tr>
								<td><pre>I INFINITIIVI              

Lyhyempi muoto:            
         mahtaa            

Pitempi muoto:             
         mahtaakseni       
         mahtaaksesi
         mahtaakseen
         mahtaaksemme
         mahtaaksenne
         mahtaakseen

III  INFINITIIVI           

inessiivi    mahtamassa    
elatiivi     mahtamasta    
illatiivi    mahtamaan     
adessiivi    mahtamalla
abessiivi    mahtamatta    
instruktiivi mahtaman      
                           
Passiivi
instruktiivi mahdettaman   
                           
                           
</pre></td>
								<td>&nbsp;&nbsp;&nbsp;</td>
								<td><pre>     II INFINITIIVI

     inessiivi    mahtaessa
     instruktiivi mahtaen

     Passiivi
     inessiivi    mahdettaessa






     IV INFINITIIVI

     nominatiivi  mahtaminen
     partitiivi   mahtamista
  

     I PARTISIIPPI
     aktiivi      mahtava 
     passiivi     mahdettava

     II PARTISIIPPI
     aktiivi      mahtanut
     passiivi     mahdettu
</pre></td>
							</tr>
						</table>

					</div>
				</td>
			</tr></table>		</div>
		<div id="footer"><a href="http://www.oph.fi/"><img src="i/oph_logo_ymmarrasuomea.gif" width="157" height="35" alt="OPH" /></a></div>
	</div>
</body>
</html>
